臺灣臺南地方法院刑事判決　　　　　　　96年度訴緝字第16號
公　訴　人　臺灣臺南地方法院檢察署檢察官
被　　　告　甲○○
　　　　　　　　　　（現在臺灣臺南監獄臺南分監執行中）
上列被告因違反森林法案件，經檢察官提起公訴（95年度偵字第
13295號），被告就被訴事實為有罪之陳述，本院合議庭裁定由
受命法官獨任進行簡式審判程序，判決如下：
    主  文
甲○○結夥二人以上竊取森林主產物，為搬運贓物，使用車輛，
累犯，處有期徒刑壹年貳月，併科罰金新臺幣拾萬元，罰金如
易服勞役，以新臺幣壹仟元折算壹日，扣案之鋤頭、鋸子各壹支
，均沒收。
    事  實
一、甲○○前於民國九十一年間因竊盜案件，經法院判處有期徒
    刑十月確定，並於九十三年五月十九日縮刑期滿執行完畢；
    又於九十五年間因違反森林法案件，經本院於九十五年六月
    五日以九十五年度訴字第四六六號刑事判決判處有期徒刑十
    月確定（於九十六年二月六日入監執行，現尚未執行完畢）
    。詎其仍不知悔改，與姚元能（業經本院另行審結）二人共
    同基於意圖為自己不法所有之犯意聯絡，由姚元能駕駛未懸
    掛車牌之自小貨車（車牌號碼七Ｓ─五○四六號，係車主卓
    新見於九十五年四月二十六日晚上九時許，在高雄縣旗山鎮
    ○○○路一四八巷一二號前遭竊之贓車，姚元能收受贓物部
    分，經本院另行審結）搭載甲○○，並攜帶姚元能所有之鋤
    頭及甲○○所有之鋸子各一支，於九十五年八月二十九日上
    午九時起至翌日凌晨四時許，至臺南縣南化鄉關山村玉井事
    業區第四六林班地，以上開工具挖掘鋸斷該林班地內之森林
    主產物七里香一棵（胸高直徑約三十公分，價值約新臺幣十
    萬元）而竊取之，得手後將該棵七里香吊置於所駕駛之上開
    無懸掛牌照之自小貨車上欲載離現場變賣，因當時山下有人
    走動，遂不敢貿然下山，旋於九十五年八月三十日凌晨四時
    三十分許，因民眾檢舉，為警會同林務局嘉義林區管理處玉
    井工作站技士乙○○，在上開林班地當場查獲，並扣得姚元
    能與甲○○所有之上開挖掘工具鋤頭、鋸子各一支及上開自
    小貨車一部、七里香一棵（業已分別發還卓新見、乙○○）
    。
二、案經臺南縣警察局玉井分局報請臺灣臺南地方法院檢察署檢
    察官偵查起訴。
    理  由
一、上開事實，業據被告甲○○於警詢及偵審時坦承不諱，核與
    證人江良習、乙○○、卓新見於警詢時證述及共犯姚元能於
    警詢及偵查中證述之情節相符，並有車輛失竊證明單、車輛
    尋獲電腦輸入單、車輛竊盜、車牌失竊資料個別查詢報表─
    查詢車輛認可資料各一件、贓物認領保管單二件、現場照片
    三張、現場位置圖一件在卷可稽（見警卷第二○至二九頁）
    ，又被告所竊取之七里香一棵，確屬森林主產物，價值約十
    萬元等情，亦有行政院農業委員會林務局嘉義林區管理處九
    十五年十月十八日嘉政字第○九五五一一○八九七號函文一
    件附卷可按（見本院訴字卷第二二頁），及經證人乙○○證
    述明確（見警卷第一三頁）。是被告上開自白與事實相符，
    應可採信，本案事證明確，被告犯行堪以認定，應依法論科
    。
二、被告甲○○與姚元能二人共同意圖為自己不法之所有，於上
    開時、地竊取森林主產物，二人並均在場實施或分擔行為之
    一部分，則二人所為自與森林法第五十二條第一項第四款之
    結夥二人以上竊取森林主產物罪之構成要件該當。又渠二人
    為搬運贓物，使用車輛，且已將所竊得前開森林主產物置於
    其等實力支配之下，則其等竊取森林主產物之行為，應係既
    遂，核其所為，係犯森林法第五十二條第一項第六款為搬運
    贓物，使用車輛，竊取森林主產物罪。又森林法第五十二條
    第一項所列各款為加重條件，並非獨立之罪名，竊取森林主
    、副產物，如兼具數款加重條件時，因竊取行為祇有一個，
    仍僅成立一罪，是核被告姚元能與甲○○二人所為，係犯森
    林法第五十二條第一項第四款、第六款之結夥二人以上竊取
    森林主產物，為搬運贓物使用車輛罪。另按森林法竊盜罪為
    刑法竊盜罪之特別法，依特別法優於普通法原則，自應優先
    適用森林法第五十二條之加重竊取森林主產物罪處斷，不另
    論以刑法之竊盜罪。又被告甲○○與姚元能二人間，就上開
    違反森林法之犯行，互有犯意聯絡與行為分擔，應論以共同
    正犯。再查被告有如事實欄所載之前案科刑及執行紀錄，有
    卷附臺灣高等法院被告前案紀錄表可按，其受有期徒刑之執
    行完畢，五年以內故意再犯本件有期徒刑以上之罪，為累犯
    ，應依刑法第四十七條第一項之規定加重其刑。爰審酌被告
    甲○○與姚元能二人所竊取之七里香樹木，胸高直徑達三十
    公分，截肢樹高約三百五十公分，生長期間應甚久遠，價值
    不斐，係珍貴之國寶級森林主產物，渠二人竟為牟取不法所
    得，即漠視國家法令，予以竊取，危害自然生態及森林資源
    ，減損森林涵養水源、孕育萬物功能，使後世子孫無法再享
    有純淨山林之美，所生危害非輕，量刑本不宜從輕，並參酌
    被告甲○○前有竊盜前科並甫因違反森林法案件，經法院判
    處有期徒刑十月確定，竟仍不知悔改，再度犯下本件違反森
    林法犯行，惡性非輕，及其犯後坦承全部犯行，態度良好等
    一切情狀，量處如主文所示之刑，併依森林法第五十二條第
    一項規定，處以所竊取森林主產物價額之三倍即新臺幣三十
    萬元之罰金，罰金部分並諭知易服勞役之折算標準。另扣案
    之鋤頭、鋸子各一支，分別為被告姚元能與甲○○二人所有
    ，作為竊取上開森林主產物「七里香」之工具，業經被告甲
    ○○與姚元能二人分別於警詢及偵審中供明在卷，應依刑法
    第三十八條第一項第二款規定宣告沒收。至扣案之無線電二
    台，雖係被告甲○○所有，惟係其平時放置在車上之物，與
    本案竊取七里香之犯行無關，業據被告姚元能與甲○○於偵
    審中供述明確，依目前卷內證據，亦無法證明該二台無線電
    ，係被告姚元能與甲○○二人竊取七里香所使用之物，本院
    自無從宣告沒收，附此敘明。
據上論斷，應依刑事訴訟法第二百七十三條之一第一項、第二百
九十九條第一項前段，森林法第五十二條第一項第四款、第六款
，刑法第十一條前段、第二十八條、第四十七條第一項、第四十
二條第三項前段、第三十八條第一項第二款，判決如主文。
本案經檢察官丙○○到庭執行職務。
中　　華　　民　　國　　96　　年　　3 　　月　　23　　日
　　　　　　　　　刑事第七庭    法　官　林欣玲
以上正本證明與原本無異。
如不服本判決，應於判決送達後10日內，向本院提出上訴狀。
                                書記官  鄭佩玉
中　　華　　民　　國　　96　　年　　3 　　月　　23　　日
附錄本案論罪科刑法條全文：
森林法第52條
竊取森林主、副產物而有左列情形之一者，處 6 月以上 5 年以
下有期徒刑，併科贓額二倍以上五倍以下罰金：
一  於保安林犯之者。
二  依機關之委託或其他契約，有保護森林義務之人犯之者。
三  於行使林產採取權時犯之者。
四  結夥二人以上或僱使他人犯之者。
五  以贓物為原料，製造木炭、松節油、其他物品或培植菇類者
    。
六  為搬運贓物，使用牲口、船舶、車輛，或有搬運造材之設備
    者。
七  掘採、毀壞、燒燬或隱蔽根株，以圖罪跡之湮滅者。
八  以贓物燃料，使用於礦物之採取，精製石灰、磚瓦或其他物
    品之製造者。
前項未遂犯罰之。
第 1 項第 5 款所製物品，以贓物論，沒收之。
